# 建信融通是否为短期借款

提问人：rickymost 时间：2023-10-18 15:32:31
陈老师您好！
A公司（核心企业，最终到期付款人）购货产生对B公司的应付账款-B公司 100 万元，B公司做应收账款，B公司（融资主体）在货款到期日前到建信融通平台进行保理， A公司支付贴现息 5 万元，并同时将应付账款-B公司转入其他应付款-建信融通，该笔货款到期后，A公司支付建信融通该项货款 100 万元。但该项为无追索权融资。
A公司账务处理如下：（不考虑增值税）
购货：借：存货 100 万
贷：应付账款-B公司 100 万
B公司保理时A公司支付贴息：
借：财务费用—承兑贴现利息—贴现费用 5 万
贷：银行存款 5 万
借：应付账款-B公司 100 万
贷：其他应付款-建信融通 100 万
A公司应付货款到期：
借：其他应付款-建信融通 100 万
贷：银行存款 100 万
项目组仍为该项实质为借款，应计入短期借款而不应计入其他应付款，但企业认为实质上未产生借款，且该项应付货款为到期支付
请教陈老师：该项是否为借款应计入短期借款核算呢？谢谢陈老师！

回答人：chenyiwei
项目组的理解有一定合理性。如果是借款，则相应的利息支出应在借款期间内分摊确认，而不是在贴现之日一次性确认。
判断是否应作为短期借款更合适，可以考虑： 1 、该笔融通是否占用了A公司在建行的授信额度； 2 、是否正是由于存在买方付息的贴现安排，才使得供应商愿意接受该结算方式。